# 关于收到增值税发票的会计分录录。

提问人：chenyiwei 时间：2017-10-14 17:12:49
在收到施工方开来的增值税专用发票时，首先将前期暂估时未确认的进项税额补做账。一方面确认进项税额的抵扣权利，另一方面讲暂估的不含税应付账款调整为含税金额。

回答人：chenyiwei
在收到施工方开来的增值税专用发票时，首先将前期暂估时未确认的进项税额补做账。一方面确认进项税额的抵扣权利，另一方面讲暂估的不含税应付账款调整为含税金额。

提问人：wufaxian 时间：2017-10-14 18:17:33
chenyiwei老师，我困惑的是：应交税费是负债，收到了增值税发票，又没有交税款，那么应该是增加负债，应该是贷记。 如果是贷记的话，那这一条会计分录就变成两笔贷记，没有借记了。 这么一想，自己脑子乱掉了

回答人：chenyiwei
增值税进项税额代表抵扣权，所以是资产。我上面已经说明了这笔分录借贷方的含义。